# 被要求增加矿业权出让收益时采矿权账面价值如何确定

提问人：hfjt26 时间：2023-06-28 10:24:34
求助陈版！审计过程中遇到一家矿业公司，公司有合法的采矿权证，并已开采多年。
今年政府出具文件，认为原取得采矿权证时缴纳的矿业矿出让收益计算错误，经重新评估，认为公司少缴矿业权出让收益。
因此，政府要求公司支付少缴的费用 1 亿元，同时缴纳少缴期间的资金占用费0.5亿元，二者合计共1.5亿元。
请问陈版，上述应该如何会计处理呢？是否需要增加采矿权的账面价值？如果增加 1 亿元的话， 0.5 亿属不属于是营业外支出呢？

回答人：chenyiwei
“原取得采矿权证时缴纳的矿业矿出让收益计算错误”的原因是什么？是当初缴纳矿业权出让收益时对当时已有政策的误解、误用？还是后续出台了新的文件，调整缴纳标准，并追溯适用？
如果是前者，则应进行前期差错更正处理（包括追溯调整前期的摊销）。其中补缴的价款调整采矿权的原值，并据此调整以前年度的摊销；利息部分按照滞纳天数和规定的滞纳金比例逐期计提并确认为各该年度的营业外支出。
如果是后者，则补缴的价款（不含利息）在收到补缴通知当期调整无形资产账面价值，以后年度的摊销金额相应调整（需关注减值问题），截至收到通知当日的利息也是一次性确认为收到通知当年度的营业外支出。